【裁判字號】    98,上訴,335
【裁判日期】    980701
【裁判案由】    毒品危害防制條例
【裁判全文】
臺灣高等法院臺南分院刑事判決  九十八年度上訴字第三三五號
上訴人  臺灣臺南地方法院檢察署檢察官
上訴人
即被告  甲○○
                （
選任辯護人  蔡敬文律師
上訴人
即被告  乙○○
選任辯護人  賴鴻鳴律師
            黃俊達律師
            粘怡華律師
上訴人
即被告  丁○○
選任辯護人  蔡弘琳律師
            蘇正信律師
            蔡進欽律師
上列上訴人因被告毒品危害防制條例案件，不服臺灣臺南地方法
院九十七年度訴字第七四０號中華民國九十八年一月二十一日第
一審判決（起訴案號：臺灣臺南地方法院檢察署九十七年度偵字
第九號、追加起訴案號：九十七年度蒞追字第五號，併辦案號：
同上署九十七年度偵字第九二五三號），提起上訴，本院判決如
下：
    主    文
上訴駁回。
    事    實
一、甲○○前於民國（下同）九十三年間因施用毒品案件，經本
    院九十四年度上易字第五七二號判決有期徒刑一年確定，再
    於九十四年間因竊盜案件，經臺灣臺南地方法院九十四年度
    簡字第二七八三號判決有期徒刑三月確定，經定應執行刑有
    期徒刑一年二月，於九十六年七月十六日執行完畢。乙○○
    前因違反毒品危害防制條例案件，經臺灣臺南地方法院九十
    六年度簡字第二六００號判處有期徒刑三月減為一月又十五
    日確定，於九十六年十一月一日易科罰金執行完畢。
二、詎甲○○及乙○○仍不知悔改，與丁○○分別為下列犯行：
(一)甲○○明知海洛因及安非他命分別係毒品危害防制條例第二
    條第二項第一款及第二款所明定之第一級與第二級毒品，仍
    基於販賣第一級毒品之犯意，及基於與丁○○共同販賣第一
    級毒品及第二級毒品之犯意聯絡，以其所持用之門號000000
    0000號行動電話為工具，分別於附表一所示之時間販賣海洛
    因，及與丁○○共同販賣海洛因及安非他命，其販賣海洛因
    及安非他命之時間、地點、對象、方式及所得，詳如附表一
    所載。
(二)丁○○明知海洛因及安非他命分別係毒品危害防制條例第二
    條第二項第一款及第二款所明定之第一級與第二級毒品，仍
    基於販賣第一級毒品及第二級毒品之犯意，及基於與甲○○
    共同販賣第一級毒品及第二級毒品之犯意聯絡，以其所持用
    之門號0000000000號行動電話為工具，分別於附表二所示之
    時間販賣海洛因及安非他命，及與甲○○共同販賣海洛因及
    安非他命，其販賣海洛因及安非他命之時間、地點、對象、
    方式及所得，詳如附表二所載。
(三)乙○○明知海洛因係毒品危害防制條例第二條第二項第一款
    所明定之第一級毒品，仍基於販賣第一級毒品之犯意，以其
    所持用之門號0000000000號行動電話為工具，於九十六年十
    一月十五日，在台南縣永康市二王廟附近巷內，以新臺幣（
    下同）一千元之價格販賣海洛因予戊○○一次。
三、嗣於九十七年一月三日下午三時三十分許，經警持搜索票先
    後至丁○○臺南縣永康市○○○路七０六號居所及甲○○與
    戊○○臺南縣永康市○○○街六十六號六樓之六住處搜索，
    並分別於甲○○住處扣得海洛因二包（毛重0.48公克，驗餘
    淨重0.171公克）、0000000000號行動電話一支（含SIM卡一
    張）、現金四千六百元、以紅包袋製成之帳冊二張，於戊○○住處扣得0000000000號行動電話一支（含SIM卡一張）、
    0000000000號行動電話一支（含SIM卡一張），0000000000
    號行動電話一支（含SIM卡一張），始循線查獲上情。
四、案經臺南市警察局第五分局報告臺灣臺南地方法院檢察署檢
    察官偵查起訴。
    理    由
甲、程序方面：
壹、被告丁○○之辯護人認甲○○、戊○○、乙○○、己○○、
    庚○○、辛○○、壬○○（原名李崑成）、丙○○、子○○
    於司法警察調查中之陳述，不具證據能力。惟因辯護人業聲
    請傳喚甲○○、乙○○、己○○、庚○○、辛○○、壬○○
    到庭作證，原審業已依職權傳喚證人戊○○到庭作證，依據
    刑事訴訟法第一百五十九條之二規定，前開傳喚之證人若於
    本院審判中之陳述與警詢中之陳述不符，經本院認定其等於
    警詢之陳述具有較可信之特別情況，且為證明犯罪事實存否
    所必要，得具有證據能力。其中(一)證人庚○○、戊○○、甲○○、乙○○於警詢證述及原審審理時之證述內容不相符，
    且為證明被告丁○○犯罪事實存否所必要，其警詢筆錄具有
    證據能力。(二)證人己○○、辛○○、壬○○（原名李崑成）
    之警詢筆錄與審理時之證述內容相符，其警詢既經證實對於
    被告丁○○具證據能力。(三)證人丙○○、子○○之警詢，係
    屬審判外之陳述，且無合乎例外賦與證據能力之規定之情形
    ，丙○○、子○○之警詢對於被告丁○○並無證據能力。
貳、關於檢察官引用戊○○於九十七年度偵字第九號卷內16至22
    、55至57、63至65頁之偵訊為證據之部分，查上開偵訊分係
    97年1月4日、同年1月14日之偵訊內容，然其中同偵查卷97
    年1月4日即16至21頁、同年月14日即55至57、63至64頁所示
    係戊○○以被告身分所為之陳述，然戊○○、乙○○係原審
    共同被告，而依司法院釋字第五八二號解釋，共同被告於被
    告案件係證人，法院應踐行人證之法定調查程序，始具有證
    據能力。再按刑事訴訟法第一百五十八條之三規定：「證人
    、鑑定人依法應具結而未具結者，其證言或鑑定意見，不得
    作為證據。」，所謂「依法應具結而未具結者」，係指檢察
    官或法官依刑事訴訟法第一百七十五條之規定，以證人身分
    傳喚被告以外之人（證人、告發人、告訴人、被害人、共犯
    或共同被告）到庭作證，或雖非以證人身分傳喚到庭，而於
    訊問調查過程中，轉換為證人身分為調查時，此時其等供述
    之身分為證人，則檢察官、法官自應依該法第一百八十六條
    有關具結之規定，命證人供前或供後具結，其陳述始符合第
    一百五十八條之三之規定，而有證據能力。若檢察官或法官
    非以證人身分傳喚而以告發人、告訴人、被害人或共犯、共
    同被告身分傳喚到庭為訊問時（例如刑事訴訟法第71條、第
    21 9條之6第2項、第236條之1第1項、第248條之1、第271條
    第2項、第271條之1第1項），其身分既非證人，即與「依法
    應具結」之要件不合，縱未命其具結，純屬檢察官或法官調
    查證據職權之適法行使，當無違法可言。而前揭不論係本案
    或他案在檢察官面前作成未經具結之陳述筆錄，係屬被告以
    外之人於偵查中向檢察官所為之陳述，本質上屬於傳聞證據
    ，基於保障被告在憲法上之基本訴訟權，除該被告以外之人
    死亡、身心障礙致記憶喪失或無法陳述、滯留國外或所在不
    明而無法傳喚或傳喚不到、或到庭後拒絕陳述等情形外，如
    已經法院傳喚到庭具結而為陳述，並經被告之反對詰問，或
    被告已放棄其反對詰問權，前揭非以證人身分而在檢察官面
    前未經具結之陳述筆錄，除顯有不可信之情況者外，得為證
    據（最高法院九十六年台上字第一六七七號、三五二七號判
    決意旨，及最高法院法官石木欽著「論刑事訴訟法第一百五
    十八條之三之適用」，見司法周刊1391、1392期，可參）。
    是原審共同被告戊○○業經乙○○之辯護人聲請傳訊為證人
    ，並經具結並進行詰問，依上開說明，戊○○於偵查中以被
    告身分所為之陳述，對於乙○○仍有證據能力。
、關於檢察官引用甲○○於九十七年度偵字第九號卷內7至12
    、102至106、242至244頁之偵訊為證據之部分，查上開偵訊
    分係97年1月4日、同年月25日、同年2月27日之偵訊內容，
    其中同偵查卷97年1月4日即7至11頁、同年月25日即102至10
    5、同年2月27日即242至243頁所示甲○○以被告身分所為之
    陳述，固非以證人身分所為之陳述，然甲○○、丁○○係為
    共同被告，且以具有共犯身分起訴，同依前開貳之說明，共
    同被告甲○○業經丁○○之辯護人聲請傳訊為證人，並經具
    結並進行詰問，依上開說明，甲○○於偵查中以被告身分所
    為之陳述，對於丁○○仍有證據能力。
肆、被告甲○○之辯護人固均主張證人丑○○於九十七年八月三
    日偵查中具結證述，未經被告進行「反對詰問」，而不具證
    據能力。惟被告以外之人於偵查中向檢察官所為之陳述，除
    顯有不可信之情況者外，得為證據，刑事訴訟法第一百五十
    九條之一第二項定有明文，且本院認檢察官職司追訴犯罪，
    必須對於被告之犯罪事實負舉證之責，就審判程序之訴訟構
    造而言，檢察官係屬與被告相對立之當事人一方，是故偵查
    中訊問被告以外之人所製成偵查筆錄，性質上固屬傳聞證據
    ，然考量現階段刑事訴訟法規定檢察官代表國家偵查犯罪、
    實施公訴，依法有訊問證人、鑑定人之權，證人、鑑定人必
    須具結，偵查中檢察官向被告以外之人所取得之陳述，原則
    上均會遵守法律規定，不致違法取供，其可信性極高，為兼
    顧目前偵查構造，乃以被告以外之人於偵查中向檢察官所為
    之陳述，具有顯然不可信之情形為其證據能力排除條件，是
    爭執該項陳述之證據能力者，已釋明「顯有不可信之情況」
    者外，不宜以該證人未能於偵查中接受反對詰問，而否認其
    證據能力，此為最高法院九十五年度臺上字第六九二三號及
    九十五年度臺上字第六一四四號判決意旨所敘明。是證人丑
    ○○上開偵查中具結之陳述，對於被告甲○○，仍有證據能
    力。
伍、傳聞法則乃對於被告以外之人於審判外之言詞或書面陳述，
    亦即針對被告以外之人於審判外以言詞或書面所為之供述證
    據而為之規範。庚○○、辛○○、壬○○之指認犯罪嫌疑人
    紀錄表，表上所附相片，乃以科學、機械之方式，對於所拍
    攝內容所為忠實且正確之記錄，性質上並非供述證據，本無
    刑事訴訟法第一百五十九條第一項規定之適用，且係經庚○○、辛○○、壬○○親見相片指認後就指認結果所為之紀錄
    ，其指認程序亦未見有何違法，應具有證據能力。
乙、實體方面：
壹、有罪部分：
一、訊據被告甲○○、乙○○、丁○○三人均矢口否認有販賣海
    洛因及安非他命犯行，被告甲○○辯稱：伊在警詢中承認犯
    行係為求交保，並非事實，伊與己○○通聯之內容確實是己○○要買西瓜汁，警方在己○○身上扣得之海洛因係伊應己○○要求而無償分給己○○的，並非販賣；辛○○並無向伊
    拿過毒品；伊有與壬○○（原名李崑成，下稱壬○○）合資
    購買安非他命，但壬○○並無向伊買過毒品云云。被告丁○○辯稱：伊與庚○○係合資購買安非他命；伊與辛○○並不
    認識，辛○○曾打電話向伊索取海洛因，但伊並無施用海洛
    因，故要辛○○直接找甲○○；伊曾和壬○○合資向他人購
    買過安非他命，但並無販賣毒品予上開三人云云。被告乙○○辯稱：伊曾無償轉讓海洛因予戊○○，並無販賣毒品予戊○○云云。
二、甲○○部分：
(一)被告甲○○於九十七年一月三日下午三時三十分許，經警持
    搜索票至其位於臺南縣永康市○○○街六十六號六樓之六住
    處搜索，並扣得海洛因二包（毛重0.48公克，驗餘淨重0.17
    1公克）、現金四千六百元、以紅包袋製成之帳冊二張、000
    0000000號行動電話一支（含SIM卡一張）等情，業據被告甲○○於原審及本院審理時自承在卷，並有前揭行動電話、帳
    冊與毒品扣案可稽。扣案之海洛因二包，經鑑定結果，確屬
    第一級毒品海洛因無訛，有高雄市立凱旋醫院濫用藥物成品
    檢驗鑑定書一紙附卷可稽（見偵字第一九號卷第一一五頁）
    。
(二)九十七年一月三日販賣海洛因五百元予己○○事實（附表一
    編號一）：
  (1)業據證人己○○於原審審理時具結證稱：其於九十七年一月
    三日下午一時五十分遭警查獲時，口袋中的海洛因是其當天
    稍早在台南縣永康市○○○路七０六號（見警聲搜字第一九
    號卷第一０八頁照片）向綽號「寶仔」以五百元買的，在去
    買之前有打電話等情（見一審卷(二)第九十六至一一０頁）；
    且於偵查中具結證稱：其要買海洛因都是打00000000 00 號
    ，接電話的人有時會自稱「寶仔」或是自稱「碰仔」（警訊
    、偵查筆錄記載「碰仔」，一審筆錄記載「彭仔」，二者讀
    音相同，係同一人，統一記載為「彭仔」，下同），但毒品
    都是同一個人交給伊的，長相瘦瘦高高、皮膚白白的（見偵
    字第九號卷第一九六至一九七頁）；並於警局內當場指認與
    其交易毒品之人為被告甲○○無誤（見警卷第三十八至三十
    九頁）；況被告甲○○於警詢時亦供承：證人己○○所持有
    之上開海洛因係伊賣給己○○等情（見警卷第二至五頁）；
    而上開證人己○○所持有於九十七年一月三日遭警查扣以吸
    管包裹之一包白色粉末，鑑驗結果確實含有海洛因之成分，
    有高雄市立凱旋醫院97年1月21日高市凱醫驗字第6012號濫
    用藥物成品檢驗鑑定書附卷可參（見毒偵字第一０二號卷第
    九頁）；又證人己○○所使用之0000000000號行動電話與被
    告甲○○所使用之0000000000號行動電話，於九十七年一月
    三日十三時四十二分三十二秒，亦確實有相關之通聯記錄（
    見警卷第四十三頁），97年1月3日13時42分32秒己○○以
    0000000000撥打甲○○持用之0000000000通話內容：「Ａ（
    甲○○）：喂。Ｂ（己○○）：西瓜汁打500。Ａ：喔。Ｂ
    ：我馬上過去。」足認證人己○○前開證述實屬信而有徵，
    而得採信。
  (2)被告甲○○雖辯稱：伊與己○○上開通聯之內容是己○○要
    買西瓜汁，並非向伊購買毒品，而警方在己○○身上扣得之
    海洛因係伊應己○○要求而無償分給己○○的，並非販賣，
    其於警詢時坦承犯行係因當時大家都硬要伊承認云云。惟證
    人己○○於原審審理時證稱：其於警詢中陳述向甲○○購買
    海洛因之時地均與事實相符，而其於警詢中證稱上開通聯內
    容中稱「西瓜汁打500」意指要購買第一級毒品海洛因五百
    元等情（見警卷第三十八、三十九頁），被告甲○○於警詢
    時亦自承：上開電話中提到「西瓜汁」是購買海洛因毒品之
    暗號（見警卷第二至五頁），而被告甲○○雖稱其於警詢時
    大家都硬要伊承認，伊才承認，惟被告甲○○並未陳述其警
    詢時之自白係遭強暴、脅迫、詐欺或其他不正方法而取得，
    尚難遽認為虛偽而逕予排除，仍應綜合其他事證，就與事實
    相符者，仍得予以採信；上開被告所述與證人己○○之證述
    ，二者互核相符，足認證人己○○之證述應與事實相符，而
    堪採信。又被告甲○○於原審審理時自承其所販賣之西瓜汁
    一杯僅二十元，六杯一百元，若如被告甲○○所言，證人己○○欲購買西瓜汁五百元，則數量多達三十杯，顯與常情不
    符，已難採信；況被告甲○○嗣後復改稱證人己○○當天只
    拿走八十元西瓜汁，而通聯中所謂「西瓜汁打500」係證人
    己○○要向伊無償索取相當於價值五百元之海洛因等語（見
    一審卷(二)第二七二頁），則被告所述前後顯不相符，更難以
    憑信。足證被告甲○○前揭抗辯，顯係卸責之詞，難以採信
    。被告甲○○於九十七年一月三日販賣海洛因五百元予己○○，事證明確。
三、丁○○部分
(一)九十六年十二月十五日販賣海洛因一千元予庚○○（附表二
    編號一）、九十六年十二月十六日販賣安非他命二千元予庚○○（附表二編號二），及九十六年十二月二十六日販賣海
    洛因七千元予庚○○（附表二編號三）事實：
  (1)證人庚○○警詢時證稱：伊有以其使用之0000000000門號電
    話撥打0000000000號電話給綽號「彭仔」之人，共買毒品三
    次，電話中稱第一級毒品海洛因為「女生」，第二級毒品安
    非他命為「男生」。第一次是九十六年十二月十五日二十時
    三十四分撥打電話購買一千元海洛因、第二次是九十六年十
    二月十六日二時九分通聯交易二千元安非他命，第三次是購
    買海洛因四分之一錢。均約在台南縣永康市○○○路吉村飯
    店旁加油站停車場內交易，均是「彭仔」親自將毒品交給我
    的。並指認照片稱綽號「彭仔」之人即為被告丁○○等語（
    見偵字第九號卷第四十至四十二頁）。復於同日檢察官偵查
    中具結證稱：其向「彭阿」買過二次海洛因，分別是七千元
    及一千元，一次安非他命二千元，時間均是九十六年十二月
    中下旬，地點都在永康市○○○路吉村飯店旁停車場，聯絡
    方式是用其持用之0000000000號電話撥打丁○○0000000000
    號電話，都是「彭啊」親自將毒品交付給伊等語（見偵字第
    九號卷第四十七至四十九頁）。證人庚○○上開二次證述內
    容互核相符，且證人庚○○所持用之0000000000號電話與被
    告丁○○所持用之0000000000號電話，於九十六年十二月十
    五日、九十六年十二月十六日、九十六年二月二十六日亦分
    別有相關之通聯紀錄及短訊，足證證人庚○○所述與事實相
    符，堪予採信。（見(甲)97年度警聲搜字第19號卷第39頁背面
    。96年12月15日20時34分以0000000000撥打丁○○00000000
    00通話內容：「Ｂ（庚○○）：我是要問現在一千的量跟以
    前的怎樣。Ａ（丁○○）：自己的我叫人用最好的給你但你
    要說真的。Ｂ：會啦。Ａ：那你等我10點多我就回來。Ａ：
    好。」(乙)97年度偵字第9號卷第43頁。96年12月16日2時9分
    以0000000000撥打丁○○0000000000通話內容：「Ａ（丁○○）：喂。Ｂ（庚○○）：你是不是在吉村那裡你在吉村那
    個加油站等我。Ａ：你永大路嗎。Ｂ：我車子撞壞你先在加
    油站那裡等我我回去開我爸爸的車子再過去跟你拿。Ａ：你
    車子怎麼會撞壞。Ｂ：我有鑰匙我開我爸的車我爸不會知道
    的。Ａ：還是我開過去拿給你。Ｂ：你在吉村那裡等我我過
    去拿給你，你準備多少一千還是二千。Ａ：我這邊二千。這
    樣喔ＯＫ。Ａ：好。」(丙)97年度偵字第9號卷第98頁。96年1
    2月26日3時40分45秒至4時14分37秒以0000000000與丁○○
    0000000000互傳短訊共8則內容：96年12月26日3時40分45
    秒庚○○傳給丁○○：幫朋友（不是他）處理4／1，多少錢
    ？我現在我家，看幾點幾分？我到南農對面便利店等你，方
    便嗎？3時41分58秒丁○○傳給庚○○：七千。3時43分
    20秒庚○○傳給丁○○：或中華路四海也可! 七好！3時
    47分34秒丁○○傳給庚○○：要故意打給你嗎？你好方便出
    來，我說話音量小聲點。3時48分32秒庚○○傳給丁○○
    ：等一下好嗎。3時49分6秒丁○○傳給庚○○：等你電。
    4時10分47秒庚○○傳給丁○○：再等我半小時好嗎。4
    時14分37秒丁○○傳給庚○○：嗯。
  (2)被告丁○○雖辯稱：伊與庚○○係合資購買毒品云云，而證
    人庚○○於原審審理時亦翻異前詞改稱：其打電話給彭仔（
    當庭指認係被告丁○○）係為與伊合資向王榮杉購買海洛因
    ，其於警詢時指稱向丁○○購買，係因在警察局時警察出示
    通聯紀錄說其有打電話給丁○○，警察說要辦丁○○，要其
    配合，其警詢所述九十六年十二月十五日及九十六年十二月
    十六日向丁○○購買毒品並不實在，是相約一起去向王榮杉
    買毒品，警詢筆錄的陳述是警察打上去叫其照著念的，其偵
    訊所述雖是出於自由意志，但是因想要與警詢陳述一致，故
    亦不實在云云。惟證人庚○○嗣後復改稱，上開三次通聯內
    容都是要請丁○○出面幫其向王榮杉拿毒品，核與之前所稱
    係與丁○○合資購毒，即有不同；又證人庚○○復稱因為王
    榮杉為其前男友，其怕遭王榮杉毆打，故不想抖出王榮杉，
    所以警詢才供出丁○○云云，然證人庚○○於偵訊時，曾提
    到丁○○的上手是「杉仔」（見偵字第九號卷第四十七至四
    十九頁），顯已將毒品來源王榮杉供出，是其嗣後所辯係因
    不願供出王榮杉才供出丁○○云云，顯係無稽，不可採信，
    應以其警詢及偵訊證述為可採。被告丁○○前揭辯解與證人
    庚○○之警詢、偵訊證述不符，自不足採信。
(二)九十六年十一月十六日販賣安非他命一千元予壬○○（附表
    二編號五）事實：
  (1)業據證人壬○○於警詢時證稱：其於九十六年十一月十六日
    十八時四十二分以0000000000號撥打0000000000號給「碰仔
    」要購買安非他命，伊請其等二小時，二小時後其打給伊，
    有成交，安非他命是「碰仔」親手交給伊（見偵字第九號卷
    第一三八至一四一頁）。於原審審理時具結後證稱：其於警
    詢中陳述關於九十六年十一月十六日打電話向「彭仔」購買
    安非他命之情節為真實，且該次有成交，證人壬○○並當庭
    指認在庭被告丁○○即「彭仔」等情。且證人壬○○所持00
    00000000號電話與被告丁○○所持0000000000號電話於九十
    六年十一月十六日確實有相關通聯記錄（見97年度警聲搜字
    第19號卷第19頁，96年11月16日18時42分以0000000000撥打
    丁○○0000000000通話內容：「Ｂ（壬○○）：喂彭你現在
    有沒有處理男生。Ａ（丁○○）：等一下。Ｂ：你多久要打
    給我。Ａ：2個小時。Ｂ：沒關係。」），足認證人壬○○
    上揭證述與事實相符，應堪採信。
  (2)被告丁○○雖辯稱：伊係與壬○○合資向他人購買安非他命
    ，並未販賣安非他命予壬○○云云。惟證人壬○○於原審審
    理時證稱：其不知丁○○所交付其之安非他命係從何而來，
    其向丁○○拿毒品，亦將錢交予丁○○，其不知丁○○有無
    賺價差，其只負責向丁○○說其要買多少，其純粹是要自己
    用的，並沒有跟丁○○說要合資購買等語（見一審卷(二)第五
    十一頁）。按單純持有毒品仍屬於法有違之犯罪行為，被告
    丁○○竟於未取得任何酬勞之情形下，為證人壬○○購買毒
    品，實與常情有違。況證人壬○○始終不知被告丁○○拿取
    毒品之來源，如何得知被告丁○○僅係為其拿取毒品，而非
    販賣毒品予伊？是被告丁○○此部分所辯，應無可採信。
四、甲○○與丁○○共同販賣部分：
(一)九十六年十一月十七日共同販賣海洛因一千元予辛○○（附
    表一編號二、附表二編號四）事實：
  (1)業據證人辛○○於原審審理時具結證稱：其於96年11月17
    日13時54分以其所持用之0000000000號電話撥打0000000000
    號電話是和丁○○通電話，內容說「我要一支」意思是要跟
    被告丁○○買一千元的第一級毒品海洛因，說「我現在身上
    沒錢，要『插』（差）你」意思是伊沒有錢要先欠著，該次
    交易是甲○○拿給伊的，欠一千元，證人辛○○並當庭指認
    「彭仔」即是被告丁○○（見一審卷(二)第五十二至六十一頁
    ）。證人辛○○於警詢時並稱：其與被告甲○○在台南縣永
    康市○○○路seven超商交易等語，而證人辛○○所持用之
    0000000000電話與被告丁○○所持有之0000000000號電話於
    九十六年十一月十七日亦有相關之通聯記錄（見97年度警聲
    搜字第19號卷第21頁背面。96年11月17日13時54分以000000
    0000撥打丁○○0000000000通話內容：「Ｂ（辛○○）：喂
    。Ａ（丁○○）：你要幹什麼。Ｂ：我要一支。Ａ：你到你
    打給阿寶。Ｂ：我現在身上沒錢我是要差你。Ａ：我知道。
    」），足認證辛○○所述為真實。則證人辛○○於九十六年
    十一月十七日打電話向被告丁○○購買海洛因一千元，由被
    告甲○○在台南縣永康市○○○路某址7-11超商交付之事實
    ，應堪認定。被告丁○○與甲○○應係共同販賣第一級毒品
    海洛因予證人辛○○無疑。
  (2)被告丁○○雖辯稱：伊不認識辛○○，辛○○打電話給伊是
    要向伊索取海洛因，因為伊沒有，故請辛○○去找甲○○拿
    云云。被告甲○○辯稱：伊並未拿毒品給辛○○云云。惟查
    ，上開事實，業據證人辛○○迭於警詢及原審審理時證述明
    確如上，且參酌證人辛○○與被告丁○○間之上開通聯內容
    ，證人辛○○與被告丁○○顯係熟識，且內容談及「身上沒
    有錢」，亦顯非要向被告丁○○無償索取，而是要向被告丁○○購買，且證人辛○○復證稱係由被告甲○○前來交付毒
    品，足認被告丁○○確實有與被告甲○○共同販賣安非他命
    予證人辛○○之事實。被告丁○○、甲○○前揭所辯，均不
    足採信。
(二)九十六年十一月二十二日共同販賣安非他命五百元予壬○○
    （原名李崑成）（附表一編號三、附表二編號六），及九十
    六年十二月十二日共同販賣安非他命四千元予壬○○（附表
    一編號四、附表二編號七）事實：
  (1)迭據證人壬○○於偵查及原審審理時具結證稱：其於警詢所
    證述以其持用之0000000000號電話撥打被告丁○○00000000
    00號電話及甲○○0000000000號電話購買毒品之時間地點等
    情形為實在；其於九十六年十一月二十二日打電話向丁○○
    購買安非他命五百元，由甲○○交付，地點在永康市勝利國
    小大門旁；於九十六年十二月十二日打電話給甲○○問丁○○有沒有在那裡，要買安非他命半錢共四千至五千元（採對
    被告有利之認定，認定為四千元），該次是丁○○本人交付
    ，地點在永康市○○○路西瓜攤丁○○家內等語；並當庭指
    認在庭被告丁○○即「彭仔」（見偵字第九號卷第一五０至
    一五一頁、一審卷(二)第三十三至五十二頁）；又證人壬○○
    所持用之0000000000號電話與被告丁○○0000000000號電話
    及甲○○0000000000號之間，於九十六年十一月二十二日、
    九十六年十二月十二日確實有相關通聯紀錄（見(甲)97年度警
    聲搜字第19號卷第27頁。96年11月22日23時55分以00000000
    00撥打丁○○0000000000通話內容：「Ｂ（壬○○）：喂碰
    阿我成阿我要調五百。Ａ（丁○○）：等一下我在忙。Ｂ：
    可是我在安南區。Ａ：要不然我給你拿過去你在7-11超商。
    Ｂ：要不然我過去拿。Ａ：我冰（兵）仔市場這裡。」(乙)97
    年度警聲搜字第19號卷第55頁。96年12月12日12時36分以00
    00000000撥打甲○○0000000000通話內容：「Ａ（甲○○）
    ：喂。Ｂ（壬○○）：寶啊碰仔有沒有在那裡。Ａ：你打給
    他，他沒有接嗎。Ｂ：每天都這樣。Ａ：你要處理嗎。Ｂ：
    沒關係我等他好了。Ａ：你等一下要過來嗎。Ｂ：對。」）
    ，足認證人壬○○上揭證述為真實，應堪採信。
  (2)被告丁○○雖辯稱：伊係與壬○○合資向他人購買安非他命
    ，並未販賣安非他命予壬○○云云。惟證人壬○○於原審審
    理時證稱：其不知丁○○所交付之安非他命係從何而來，其
    向丁○○拿毒品，亦將錢交予丁○○，其不知丁○○有無賺
    價差，其只負責向丁○○說其要買多少，其純粹是要自己用
    的，並沒有跟丁○○說要合資購買等語（見一審卷(二)第五十
    一頁）。按單純持有毒品仍屬於法有違之犯罪行為，被告丁○○竟於未取得任何酬勞之情形下，為證人壬○○購買毒品
    ，實與常情有違。況證人壬○○始終不知被告丁○○拿取毒
    品之來源，如何得知被告丁○○僅係為其拿取毒品，而非販
    賣毒品？是被告丁○○此部分所辯，顯無可採信。
五、乙○○於九十六年十一月十五日販賣海洛因一千元予戊○○
    事實：
(一)業據證人戊○○於偵查中具結後證稱：其於九十六年十一月
    十五日凌晨二時左右打給乙○○，要向乙○○要一點海洛因
    ，電話中講到買一千，但是其身上只有三百元，其餘七百元
    先欠著等語（見偵字第九號卷第一一八至一二０頁），並於
    本院為相同之供述（見本院卷第二四九頁）；且證人戊○○
    所持有之0000000000號電話與被告乙○○所持有之00000000
    00號電話於九十六年十一月十五日確有相關通聯紀錄（見97
    年度警聲搜字第19號卷第46頁。96年11月15日1時56分以000
    0000000號撥打乙○○0000000000號通話內容：「Ａ（戊○○）：要一個壹仟的真的。Ｂ：喔。Ａ：我等一下過去拿你
    多用一點給我。Ｂ：好。」），被告乙○○辯護人請求播放
    96年11月15日1時56分監聽錄音帶結果，電話中之對話確有
    聽到「要一個一千元的，等一下過去拿」，被告乙○○於接
    聽電話時，口頭表示「嗯！嗯！」，亦同上開內容，有審判
    筆錄可稽（見本院卷第二０二頁），證人戊○○並指稱這就
    是向乙○○買一千元毒品的電話（見本院卷第二五０頁），
    足認被告乙○○確實有於九十六年十一月十五日販賣海洛因
    一千元與證人戊○○之事實，應堪認定。
(二)被告乙○○雖辯稱：伊曾無償轉讓海洛因予戊○○，並無販
    賣毒品予戊○○，又販賣海洛因予戊○○之人係伊朋友，而
    非伊本人云云。而證人戊○○於原審審理時亦翻異前詞，改
    稱：其於偵訊時證述之內容不實在，因為當時毒癮發作；其
    於九十六年十一月十五日與乙○○之通聯係要請乙○○問他
    朋友是否能買到一千元的海洛因，當天沒有交易成功；證人
    戊○○嗣後再改稱：當天其和乙○○和賣主同時在場交付毒
    品和價金，價金由伊交給乙○○轉交給賣主，毒品由賣主交
    給乙○○轉交給伊，但當天錢不夠，只有三百元，事後湊足
    七百元再交給乙○○轉交賣主，伊與乙○○之間沒有買賣關
    係云云（見一審卷(二)第一五八至一七二頁）。然查：上開通
    聯內容談及「要一個壹仟的」、「你多用一點給我」等語，
    在在均顯示證人戊○○係要向被告乙○○購買，否則若係要
    無償索取，何須談及價錢？若係要向乙○○之友人購買，被
    告乙○○又何以能決定是否「多給一點」？況證人戊○○經
    本院傳訊到庭，則再證述：確於上開時地向被告乙○○購買
    一千元毒品，先付三百元，其他七百元先欠著無訛（見本院
    卷第二四九頁），足認被告乙○○所辯，及證人戊○○於原
    審審理時翻異證詞，均不足採信，應以證人戊○○於偵查中
    及本院之證述為可採。
六、綜上事證所述，證人己○○、辛○○、壬○○證述曾向被告
    甲○○或丁○○購買第一級毒品、第二級毒品之證詞；及證
    人庚○○、辛○○、壬○○證述曾向被告丁○○或甲○○購
    買第一級毒品、第二級毒品之證詞；及證人戊○○證述曾向
    被告乙○○購買第一級毒品之證詞，均與事實相符，應堪採
    信。參以上開證人與被告甲○○、丁○○、乙○○間均有相
    關之通聯紀錄，益證前揭證人所為被告販賣第一級毒品海洛
    因、第二級毒品安非他命之證詞甚為可信。從而，被告甲○○、丁○○、乙○○販賣第一級毒品海洛因犯行，被告甲○○、丁○○販賣第二級毒品安非他命犯行，均堪認定。
七、按海洛因及安非他命分別係毒品危害防制條例第二條第二項
    第一款及第二款所明定之第一級與第二級毒品。核被告甲○○所為，係犯毒品危害防制條例第四條第一項販賣第一級毒
    品罪、同條例第四條第二項販賣第二級毒品罪。被告丁○○
    所為，係犯毒品危害防制條例第四條第一項販賣第一級毒品
    罪、同條例第四條第二項販賣第二級毒品罪。被告乙○○所
    為，係犯毒品危害防制條例第四條第一項販賣第一級毒品罪
    。被告甲○○、丁○○、乙○○販賣前後所持有第一級毒品
    、第二級毒品之低度行為，業為其販賣之高度行為所吸收，
    均不另論罪。被告甲○○與被告丁○○就附表一編號二、三
    、四（同附表二編號四、六、七）所示共同販賣第一級毒品
    海洛因、第二級毒品安非他命犯行，均有犯意聯絡及行為分
    擔，應論以共同正犯。另被告甲○○、丁○○所犯如附表一
    、二所示之各罪間，犯意個別，行為殊異，均應予分論併罰
    。被告甲○○曾於九十三年間因施用毒品案件，經本院九十
    四年度上易字第五七二號判決有期徒刑一年確定，嗣於九十
    四年間因竊盜案件經原審九十四年度簡字第二七八三號判決
    有期徒刑三月確定，經定應執行刑有期徒刑一年二月，於九
    十六年七月十六日執行完畢。乙○○前因違反毒品危害防制
    條例案件，經原審九十六年度簡字第二六００號判處有期徒
    刑三月減為一月又十五日確定，於九十六年十一月一日易科
    罰金執行完畢，有臺灣高等法院被告前案紀錄表二份在卷可
    稽。於五年內故意再犯本件法定刑有期徒刑以上之數罪，依
    刑法第四十七條第一項規定，均構成累犯，就販賣第一、二
    級毒品之法定刑為死刑、無期徒刑以外部分，均加重其刑。
八、原審按刑事審判旨在實現刑罰權之分配的正義，故法院對有
    罪被告之科刑，應符合罪刑相當之原則，使輕重得宜，罰當
    其罪，以契合社會之法律感情，此所以刑法第五十七條明定
    科刑時應審酌一切情狀，尤應注意該條所列十款事項以為科
    刑輕重之標準，並於同法第五十九條賦予法院適度之裁量權
    ，即如認犯罪之情狀顯可憫恕，認科以最低度刑仍嫌過重者
    ，得酌量減輕其刑，其所謂「犯罪之情狀」，與同法第五十
    七條規定科刑時應審酌之一切情狀，並非有截然不同之領域
    ，於裁判上酌減其刑時，應就犯罪一切情狀（包括第五十七
    條所列舉之十款事項），予以全盤考量，審酌其犯罪有無可
    憫恕之事由（即有無特殊之原因與環境，在客觀上足以引起
    一般同情），以及如科以法定最低刑度，是否猶嫌過重等等
    ，以為判斷。經查：被告甲○○、丁○○販賣第一級毒品、
    第二級毒品之犯行，被告乙○○販賣第一級毒品之犯行，雖
    與法有違，應予處罰。但審酌被告甲○○、丁○○販賣對象
    僅三人，乙○○販賣對象僅一人、次數僅有一次，犯罪所得
    亦非均鉅額等情狀，於社會通念，國民感情上，非全無可憫
    ，逕處該罪之法定最輕刑即無期徒刑，依社會一般觀念，不
    無情輕法重之虞，是本院審酌前開情事，認被告甲○○、丁○○所為前開販賣第一級毒品、第二級毒品及被告乙○○上
    開販賣第一級毒品之犯行，均應依刑法第五十九條之規定減
    輕其刑，並就被告甲○○、乙○○部分先加後減之，以使輕
    重得宜，罰當其罪，俾符罪刑相當原則。審酌被告甲○○、
    丁○○、乙○○三人之犯罪動機、手段、所得尚非巨額、影
    響社會治安暨善良風俗之程度、犯罪後坦承施用及轉讓毒品
    ，始終否認販賣毒品犯行之態度等一切情狀，適用毒品危害
    防制條例第四條第一項、第二項、第十八條第一項前段、第
    十九條第一項，刑法第十一條前段、第二十八條、第四十七
    條第一項、第五十九條、第五十一條第五款，分別量處附表
    所示之刑，並定應執行之刑為被告甲○○有期徒刑十八年；
    被告丁○○有期徒刑二十二年；被告乙○○有期徒刑十五年
    四月。被告甲○○所有扣案之第一級毒品海洛因0.171公克
    （驗餘淨重）為毒品，依毒品危害防制條例第十八條第一項
    前段之規定沒收銷燬之。被告甲○○所有且於附表一編號一
    、四（同附表二編號七）之犯行持以聯絡之0000000000號行
    動電話一支（含SIM卡一張）、被告丁○○所有且於附表二
    編號一、二、三、四（同附表一編號二）、五、六（同附表
    一編號三）之犯行持以聯絡之0000000000號行動電話一支（
    含SIM卡一張）、被告乙○○所有且持以聯絡之0000000000
    號行動電話一支（含SIM卡一張），均屬供彼等被告犯毒品
    危害防制條例第四條所用之財物，應依同條例第十九條第一
    項之規定宣告沒收。被告甲○○、丁○○就附表一編號二、
    三、四及附表二編號四、六、七）之犯行為共同正犯，就共
    犯於各該犯行中分別使用之0000000000號行動電話一支（含
    SI M卡一張）、0000000000號行動電話一支（含SIM卡一張
    ）自均應為沒收之諭知。又被告乙○○所有且持以聯絡之00
    00000000號行動電話一支（含SIM卡一張）因未扣案，依同
    條例第十九條第一項規定，如全部或一部不能沒收時，追徵
    其價額。被告甲○○於附表一所示時間，販賣予證人己○○
    第一級毒品五百元、證人辛○○第一級毒品一千元、證人壬○○第二級毒品五百元、四千元。所得之財物金額共計六千
    元；被告丁○○於附表二所示時間，販賣予證人庚○○第一
    級毒品一千元、第二級毒品二千元、第一級毒品七千元、證
    人辛○○第一級毒品一千元、證人壬○○第二級毒品一千元
    、五百元、四千元，所得之財物金額共計一萬六千五百元；
    被告乙○○販賣予證人戊○○第一級毒品一千元，所得之財
    物金額共計一千元；雖均未扣案，仍應依毒品危害防制條例
    第十九條第一項規定宣告沒收，如全部或一部不能沒收時，
    以其財產抵償之。又被告甲○○、丁○○販賣毒品所得，其
    中共同販賣第一級毒品一千元予證人辛○○、共同販賣第二
    級毒品五百元、四千元予證人壬○○，共同販賣毒品所得共
    計五千五百元，其共同販賣之犯罪所得既採合併計算，為避
    免重複沒收，應就該部分犯罪所得諭知連帶沒收。另扣案之
    現金四千六百元、以紅包袋製成之帳冊二張，門號00000000
    00號行動電話一支（含SIM卡一張），無證據證明與被告本
    件犯行有關聯，乃不予宣告沒收。本院經核原判決認事用法
    ，均無不合，量刑亦屬妥適。被告甲○○、丁○○、乙○○
    等上訴否認犯罪，指摘原判決不當，均為無理由，應予駁回
    。
貳、無罪部分：
一、公訴意旨另以：
(一)被告甲○○基於與丁○○共同販賣第一級毒品及第二級毒品
    之犯意聯絡，以其所持用之門號0000000000號行動電話為工
    具，分別於附表三所示之時間與丁○○共同販賣海洛因及安
    非他命，其販賣海洛因及安非他命之時地、對象、方式及所
    得如附表三所載。因認被告甲○○就附表三之部分涉有毒品
    危害防制條例第四條第一項、第二項之販賣第一級毒品、第
    二級毒品罪嫌。
(二)被告丁○○基於與甲○○共同販賣第一級毒品及第二級毒品
    之犯意聯絡，以其所持用之門號0000000000號行動電話為工
    具，分別於附表四所示之時間與甲○○共同販賣海洛因及安
    非他命，其販賣海洛因及安非他命之時地、對象、方式及所
    得如附表四所載。因認被告丁○○就附表四之部分涉有毒品
    危害防制條例第四條第一項、第二項之販賣第一級毒品、第
    二級毒品罪嫌。
二、按認定犯罪事實應依證據，為刑事訴訟法第一百五十四條第
    二項所明定，故被告否認犯罪事實所持之辯解，縱屬不能成
    立，仍非有積極證據足以證明其犯罪行為，不能遽為有罪之
    認定。又認定犯罪事實所憑之證據，雖不以直接證據為限，
    間接證據亦包括在內，然而無論直接或間接證據，其為訴訟
    上之證明，須於通常一般之人均不致於有所懷疑，而得確信
    其為真實之程度者，始得據為有罪之認定，倘其證明尚未達
    到此一程度，而有合理之懷疑存在時，遽為有罪之認定，自
    非適法。再按施用毒品者所稱其向某人買受毒品之指證，不
    得作為有罪判決之唯一證據，仍須調查其他必要之證據，資
    以補強其指證之真實性，始為適法。又關於毒品施用者其所
    稱向某人購買毒品之供述，必須補強證據佐證，係指毒品購
    買者之供述縱使並無瑕疵，仍須補強證據佐證而言，以擔保
    其供述之真實性。該所謂補強證據，必須與該施用毒品者關
    於相關毒品交易之供述，具有相當程度之關連性，因該補強
    證據之佐證，足使一般人對於施用毒品之供述無合理之懷疑
    存在，而得確信其為真實，始足當之。若毒品購買者之供述
    證據，本身已有重大瑕疵，依嚴格證明之法則，已無法憑為
    確有販賣毒品行為之認定時，因毒品施用者其所稱向某人購
    買毒品之供述前提事實已有合理之懷疑存在，論理上自無再
    論補強證據之必要（最高法院九十六年度台上字第三五一號
    判決意旨參照）。
三、被告甲○○部分：
(一)本件公訴意旨認被告甲○○涉有附表三之犯行，無非係以被
    告甲○○於警詢、偵訊之自白、證人戊○○、乙○○、己○○、丙○○、辛○○、壬○○、癸○○於警詢及偵查中之證
    述，以及扣案之第一級毒品海洛因0.171公克（驗餘淨重）
    、現金四千六百元、帳冊二張、門號0000000000號行動電話
    等為主要論據。訊據被告甲○○否認涉有上開犯行，辯稱：
    警詢時警察硬要伊認罪，伊為求交保，始於警詢及偵查中認
    罪，事實上並未販賣毒品等語。
(二)經查：
  1.販賣第一級或第二級毒品予「大胖」、「彥隆」、「老二」
    、「老兄」即「章仔」、「正仔」、「茂仔」、「老仔」、
    「小胖」部分（即附表三編號九至十六）：
    被告甲○○於偵訊時固自承於九十六年十月至十月間賣海洛
    因六次共四千元予「大胖」、於九十六年九月至十二月中賣
    海洛因八次予共一萬多元予「彥隆」、於九十六年十一月底
    賣海落因四次共三千五百元予「老二」、於九十六年十二月
    初賣海洛因二次共二千元予「老兄」即「章仔」、販賣海洛
    因一次五百元予「正仔」、「茂仔」、「老仔」、「小胖」
    等情（見偵字第九號卷第一０五、二四二、二四三頁），惟
    被告甲○○僅供述證人之綽號，其真正姓名未明，是否真有
    其人，均無法查證，已有可疑，況依卷附資料查無被告甲○○有此部分販賣之積極證據，自難僅憑被告甲○○之自白，
    即予認定被告甲○○有此部分販賣第一級、第二級毒品之犯
    行。
  2.販賣第一級毒品海洛因及第二級毒品安非他命予戊○○部分
    （即附表三編號一）：
    訊據證人戊○○固於警詢時證稱曾撥打甲○○持用之000000
    0000號電話向被告甲○○買過海洛因六次，每次一千元，都
    約在永康市○○○路七０六號後面籃球場交易等語（見警卷
    第二十一、二十二頁）；但於原審審理時又證稱：付錢向甲○○拿三次海洛因，都以口頭上告知，因為與甲○○住在一
    起等語（見一審卷(二)第三一０、三一一頁）；則證人戊○○
    關於向被告甲○○購買海洛因之部分，前後證述之情節並不
    相符，其證詞已有瑕疵，且為被告甲○○否認，又證人戊○○未曾證稱向被告甲○○購買安非他命之情節，復查無證人
    戊○○與被告甲○○間關於買賣海洛因及安非他命之相關通
    聯紀錄，或是其他補強證據，尚難認定被告甲○○涉有此部
    分之犯行。
  3.販賣第一級毒品海洛因予己○○（除九十七年一月三日一次
    以外）部分（即附表三編號二）：
    訊據證人己○○固於警詢時證稱：向中山南路西瓜攤那位（
    當場指認甲○○）買過海洛因很多次，每次五百元或一千元
    ，都約在永康市○○街、中山南路附近交易等語（見警卷第
    三十五、三十六頁）；但衡諸上揭說明，證人上開證詞尚須
    補強證據，始足採信。但除九十七年一月三日之販賣海洛因
    犯行查有相關通聯作為補強證據外，復查無證人己○○與被
    告甲○○間其他關於買賣海洛因之相關通聯紀錄，或是其他
    補強證據，尚難認定被告甲○○涉有此部分之犯行。
  4.販賣第一級毒品海洛因予丙○○部分（即附表三編號三）：
    訊據證人丙○○於警詢時證稱：其曾於九十七年一月一日至
    西瓜店向被告甲○○購買海洛因五百元等語（見警卷第四十
    八頁），但衡諸上揭說明，證人上開證詞尚須補強證據，始
    足採信。但證人丙○○於本院證稱：本人無吸毒，警詢那樣
    講，是警察要我那樣講云云，詢問：「何以警員會找你？」
    答稱：「我在路上騎車，見到鄰居陳世元被警員叫到旁邊去
    問話，陳世元看到我，就向我招手，我停下來，警員就過來
    要我去配合協助調查。」（見本院卷第二五三、二五四頁）
    ，且查無相關通聯作為補強證據，復查無證人丙○○與被告
    甲○○間其他關於買賣海洛因之相關通聯紀錄，或是其他補
    強證據，尚難認定被告甲○○涉有此部分之犯行。
  5.販賣第二級毒品安非他命予乙○○部分（即附表三編號四）
    ：
    訊據證人乙○○固於警詢時證述向被告甲○○購買安非他命
    數次，每次五百元或一千元等語（見警卷第五十二頁）；復
    於偵訊時證稱隔三、四天向甲○○拿一次毒品，每次五百元
    等語（見偵字第九號卷第二十七頁）；再於原審審理時證稱
    ：曾向甲○○買過安非他命二次，每次五百元，都約在永康
    市○○○路七０六號後面籃球場交易等語（見一審卷(二)第一
    五三頁）；則證人乙○○前後證述之情節並不相符，其證詞
    已有瑕疵，且為被告甲○○否認，復查無證人乙○○與被告
    甲○○間關於買賣安非他命之相關通聯紀錄，或是其他補強
    證據，尚難認定被告甲○○涉有此部分之犯行。
  6.販賣第一級毒品海洛因及第二級毒品安非他命予庚○○部分
    （即附表三編號五）：
    訊據證人庚○○於警詢及偵查中始終證稱係向被告同案丁○○購買毒品，未曾證稱向被告甲○○買毒品，且證人庚○○
    於原審審理時證稱：其不認被告甲○○，亦不認識綽號「阿
    寶」之人，亦未曾與綽號「阿寶」之人聯絡過等語（見一審
    卷(二)第二十二、二十三頁），核與被告甲○○陳稱伊不認識
    庚○○之情節相符，此外，復查無證人庚○○曾向被告甲○○買賣毒品之證據，尚難認定被告甲○○涉有此部分之犯行
    。
  7.販賣第一級毒品海洛因予辛○○（除九十六年十一月十七日
    一次以外）部分（即附表三編號六）：
    訊據證人辛○○固於警詢時證稱曾撥打同案被告丁○○持用
    之0000000000號電話向被告丁○○買過海洛因二十次，每次
    一千元，都約在永康市○○○路七０六號後面籃球場交易，
    有時會由被告甲○○前往交貨等語（見偵字第九號卷第六十
    九頁）；但於原審審理時又稱向被告甲○○買過十次左右，
    每次一千元，被告戴偉交付過二、三次等語（見一審卷(二)第
    55頁）；則證人辛○○前後證述之情節並不相符，其證詞已
    有瑕疵，而除了九十六年十一月十七日與被告丁○○之通聯
    紀錄外，復查無證人辛○○與被告甲○○間其他關於買賣海
    洛因之相關通聯紀錄，或是其他補強證據，尚難認定被告甲○○涉有此部分之犯行。
  8.販賣第二級毒品安非他命予壬○○（除九十六年十一月二十
    二日、九十六年十二月十二日共二次以外）部分（即附表三
    編號七）：
    訊據證人壬○○固於警詢時證稱：曾撥打同案被告丁○○持
    用之0000000000號號電話向被告丁○○買過安非他命至少十
    五次，總價約三萬元，都約在永康市五王國小或碰仔家樓下
    超商交易等語（見偵字第九號卷第一三八頁）；但除了九十
    六年十一月二十二日、九十六年十二月十二日共二次有通聯
    紀錄，且被告甲○○有參與接聽電話或是交付安非他命之行
    為外，於九十六年十一月十六日雖有被告丁○○及證人壬○○間之相關通聯記錄，但被告甲○○並未參與販賣行為，此
    外，復查無證人壬○○與被告甲○○間其他關於買賣安非他
    命之相關通聯紀錄，或是其他補強證據，尚難認定被告甲○○涉有此部分之犯行。
  9.販賣第一級毒品海洛因予癸○○部分（即附表三編號八）：
    訊據證人癸○○固於警詢時證稱曾向被告甲○○買過海洛因
    約七、八次（見偵字第九號卷第一五三頁）；於原審審理時
    證稱向甲○○買過七、八次海洛因等語（見一審卷(二)第一一
    一頁）；但衡諸上揭說明，證人上開證詞尚須補強證據，始
    足採信。但查無證人癸○○與被告甲○○間關於買賣海洛因
    之相關通聯紀錄，或是其他補強證據，尚難認定被告甲○○
    涉有此部分之犯行。
  10.販賣第一級毒品海洛因予丑○○部分（即附表三編號十七）
    ：
    訊據證人丑○○固於偵訊中證稱：曾打電話請甲○○幫其拿
    毒品二次，每次一千元，都約在永康市砲校斜對面機車行交
    易等語（見蒞字第四六八二號卷第五十一頁）；但於原審審
    理時又證稱，忘記有無向甲○○買過毒品，後又改稱有拿錢
    給甲○○請伊幫其拿毒品，但甲○○向誰拿其不知道，次數
    一、二次，金額五百元或一千元，是直接去西瓜攤找甲○○
    等語（見一審卷(二)第二五二、二五三頁）；則證人丑○○前
    後證述之情節並不相符，其證詞已有瑕疵；再者，丑○○於
    偵訊中係稱以公共電話或0000000000號電話聯絡交易海洛因
    等語（見偵字第九二五三號卷第五十頁），惟未見被告甲○○使用之電話與上開電話間有交易海洛因之相關通聯記錄；
    又檢察官於追加起訴書所列丑○○使用之0000000000號電話
    與00000000000號電話於九十六年十一月十七日十七時二十
    八分及同日十七時四十八分之二通對話（譯文見偵字第九二
    五三號卷第七十四頁），該0000000000號電話係戊○○使用
    之電話，且丑○○於審理中亦證稱前開二通對話係其與戊○○聯繫修理機車事宜等語，難認與被告甲○○相關。從而，
    既無證人丑○○與被告甲○○間關於買賣海洛因之相關通聯
    紀錄，復無其他補強證據，尚難認定被告甲○○涉有此部分
    之犯行。
四、被告丁○○部分
(一)本件公訴意旨認被告丁○○涉有附表四之犯行，無非係以被
    告甲○○於警詢、偵訊之自白、證人戊○○、乙○○、己○○、丙○○、辛○○、壬○○、癸○○於警詢及偵查中之證
    述，以及扣案之門號0000000000號行動電話等為主要論據。
    訊據被告丁○○則否認涉有上開犯行，辯稱：未曾販賣毒品
    予庚○○、壬○○等語。
(二)經查：
  1.販賣第一級或第二級毒品予「大胖」、「彥隆」、「老二」
    、「老兄」即「章仔」、「正仔」、「茂仔」、「老仔」、
    「小胖」部分（即附表四編號八至十五）：
    被告甲○○於偵訊時固證稱其所販賣之毒品均來自被告丁○○，且被告甲○○自承於九十六年十月至十月間賣海洛因六
    次共四千元予「大胖」、於九十六年九月至十二月中賣海洛
    因八次予共一萬多元予「彥隆」、於九十六年十一月底賣海
    洛因四次共三千五百元予「老二」、於九十六年十二月初賣
    海洛因二次共二千元予「老兄」即「章仔」、販賣海洛因一
    次五百元予「正仔」、「茂仔」、「老仔」、「小胖」等情
    （見偵字第九號卷第一０五、二四二、二四三頁），惟被告
    甲○○僅供述證人之綽號，其真正姓名未明，是否真有其人
    ，均無法查證，已有可疑，況依卷附資料查無被告丁○○有
    此部分販賣之積極證據，自難僅憑被告甲○○之自白，即予
    認定被告丁○○之犯行。此部分尚乏證據證明被告丁○○確
    實涉有販賣第一級、第二級毒品之犯行。
  2.販賣第一級毒品海洛因及第二級毒品安非他命予戊○○部分
    （即附表四編號一）：
    訊據證人戊○○固於警詢時證稱曾撥打甲○○持用之000000
    0000號電話向被告甲○○買過海洛因六次，每次一千元，都
    約在永康市○○○路七０六號後面籃球場交易等語（見警卷
    第二十一、二十二頁）；但於原審審理時又證稱付錢向甲○○拿三次海洛因，都以口頭上告知，因為與甲○○住在一起
    等語（見一審卷(二)第三一０、三一一頁）；則證人戊○○並
    未證述其向被告丁○○購買海洛因或安非他命之事實，則不
    能據前開證人戊○○之證述認定被告丁○○有販賣海洛因或
    安非他命予證人戊○○之事實，復查無證人戊○○與被告丁○○間關於買賣海洛因及安非他命之相關通聯紀錄，或是其
    他補強證據，尚難認定被告丁○○涉有此部分之犯行。
  3.販賣第一級毒品海洛因予己○○部分（即附表四編號二）：
    訊據證人己○○固於警詢時證稱向中山南路西瓜攤那位（當
    場指認甲○○）買過海洛因很多次，每次五百元或一千元，
    都約在永康市○○街、中山南路附近交易等語（見警卷第三
    十五、三十六頁），但從未證述向被告丁○○購買海洛因之
    情節；復查無證人己○○與被告丁○○間其他關於買賣海洛
    因之相關通聯紀錄，或是其他補強證據，尚難認定被告丁○○涉有此部分之犯行。
  4.販賣第一級毒品海洛因予丙○○部分（即附表四編號三）：
    證人丙○○之警詢筆錄業經被告丁○○之辯護人於準備程序
    中表示不同意引用，而證人丙○○於本院審理程序中以證人
    身分經詰問，亦否認警詢之陳述，詳如上述，則其警詢證述
    不得作為被告丁○○有罪認定之證據。此外，復查無其他關
    於被告丁○○販賣海洛因予證人丙○○之證據，尚難認定被
    告丁○○涉有此部分之犯行。
  5.販賣第二級毒品安非他命予乙○○部分（即附表四編號四）
    ：
    訊據證人乙○○固於警詢及偵訊時證述向被告甲○○購買安
    非他命等語（見警卷第五十二頁、偵字第九號卷第二十七頁
    ）；然未曾證述向被告丁○○購買毒品之事實；而同案被告
    甲○○雖曾於偵查中證稱其販賣之毒品均來自被告丁○○等
    語（見偵字第九號卷第八頁），然販毒者供出毒品來源並破
    獲者，即可獲得減輕其刑之機會（參件毒品危害防制條例第
    十七條），故必須要有補強證據始足認定被告甲○○販賣之
    毒品均係來自被告丁○○，此外，亦查無證人乙○○與被告
    甲○○或丁○○間關於買賣安非他命之相關通聯紀錄，或是
    其他補強證據，尚難僅憑證人乙○○、甲○○之上開證述，
    遽認被告丁○○涉有此部分之犯行。
  6.販賣第一級毒品海洛因予辛○○（除96年11月17日1次以外
    ）部分（即附表四編號五）：
    訊據證人辛○○固於警詢時證稱曾撥打同案被告丁○○持用
    之0000000000號電話向被告丁○○買過海洛因二十次，每次
    一千元，都約在永康市○○○路七０六號後面籃球場交易，
    有時會由被告甲○○前往交貨等語（見偵字第九號卷第六十
    九頁）；但於原審審理時又稱向被告甲○○買過十次左右，
    每次一千元，被告戴偉交付過二、三次等語（見一審卷(二)第
    五十五頁）；則證人辛○○前後證述之情節並不相符，其證
    詞已有瑕疵，而除了九十六年十一月十七日與被告丁○○之
    通聯紀錄外，復查無證人辛○○與被告丁○○間其他關於買
    賣海洛因之相關通聯紀錄，或是其他補強證據，尚難認定被
    告丁○○涉有此部分之犯行。
  7.販賣第二級毒品安非他命予壬○○（除九十六年十一月十六
    日、同年月二十二日、同年十二月十二日共二次以外）部分
    （即附表三編號六）：
    訊據證人壬○○固於警詢時證稱：曾撥打同案被告丁○○持
    用之0000000000號號電話向被告丁○○買過安非他命至少十
    五次，總價約三萬元，都約在永康市五王國小或碰仔家樓下
    超商交易等語（見偵字第九號卷第一三八頁）；但除了九
    十六年十一月十六日、同年月二十二日、同年十二月十二日
    共三次有通聯紀錄外，此外，查無證人壬○○與被告丁○○
    間其他關於買賣安非他命之相關通聯紀錄，或是其他補強證
    據，尚難認定被告丁○○涉有此部分之犯行。
  8.販賣第一級毒品海洛因予癸○○部分（即附表四編號七）：
    訊據證人癸○○固於警詢時證稱曾向被告甲○○買過海洛因
    約七、八次（見偵字第九號卷第一五三頁）；於原審審理時
    證稱向甲○○買過七、八次海洛因等語（見一審卷(二)第一一
    一頁）；但未曾證稱向被告丁○○買過毒品，雖同案被告甲○○曾證稱其所販賣之毒品均來自丁○○，然衡諸上揭說明
    ，證人上開證詞尚須補強證據，始足採信。但查無證人癸○○或同案被告甲○○與被告丁○○間關於買賣海洛因之相關
    通聯紀錄，或是其他補強證據，尚難認定被告丁○○涉有此
    部分之犯行。
五、原審基於上述理由，認被告甲○○、丁○○、乙○○附表三
    、四、五罪嫌不足，均為無罪判決之諭知。本院經核原判決
    認事用法，均無不合。公訴人上訴，指摘原判決此部分不當
    ，為無理由，應予駁回。
、據上論斷，應依刑事訴訟法第三百六十八條，判決如主文。
本案經檢察官郭珍妮到庭執行職務。
中    華    民    國    98    年    7     月    1     日
                  刑事第一庭審判長法官  黃  崑  宗
                                  法官  王  明  宏
                                  法官  蔡  長  林
以上正本證明與原本無異。
如不服本判決應於收受送達後10日內向本院提出上訴書狀，其未
敘述上訴理由者，並得於提起上訴後10日內向本院補提理由書（
均須按他造當事人之人數附繕本）「切勿逕送上級法院」。
                                書記官  李  培  薇
中    華    民    國    98    年    7     月    2     日
附錄本案論罪科刑法條全文：
毒品危害防制條例第四條第一項、第二項：
製造、運輸、販賣第一級毒品者，處死刑或無期徒刑；處無期徒
刑者，得併科新臺幣一千萬元以下罰金。
製造、運輸、販賣第二級毒品者，處無期徒刑或七年以上有期徒
刑，得併科新臺幣七百萬元以下罰金。
附表一（被告甲○○論罪科刑之部分）
┌──┬──────┬───────┬─────┬────┬───┬───────────┐
│編號│  時    間  │  地     點   │ 犯  行   │  金額  │購毒者│所 犯 罪 名 及 刑 責  │
├──┼──────┼───────┼─────┼────┼───┼───────────┤
│一  │97年1月3日  │台南縣永康市中│販賣第一級│新台幣  │己○○│甲○○販賣第一級毒品海│
│    │            │山南路706號西 │毒品海洛因│500元   │      │洛因，累犯，處有期徒刑│
│    │            │瓜攤外        │          │        │      │拾伍年肆月，扣案第一級│
│    │            │              │          │        │      │毒品海洛因零點壹柒壹公│
│    │            │              │          │        │      │克（驗餘淨重）沒收銷燬│
│    │            │              │          │        │      │之；販賣毒品所得財物新│
│    │            │              │          │        │      │台幣伍佰元沒收，如全部│
│    │            │              │          │        │      │或一部不能沒收時，以其│
│    │            │              │          │        │      │財產抵償之；門號０九五│
│    │            │              │          │        │      │0000000號行動電│
│    │            │              │          │        │      │話壹支（含ＳＩＭ壹張）│
│    │            │              │          │        │      │沒收之。              │
├──┼──────┼───────┼─────┼────┼───┼───────────┤
│二  │96年11月17日│臺南縣永康市  │與丁○○共│新台幣  │辛○○│甲○○共同販賣第一級毒│
│    │            │復國一路某址  │同販賣第一│1000元  │      │品海洛因，累犯，處有期│
│    │            │7-11超商      │級毒品海洛│        │      │徒刑拾伍年肆月；販賣毒│
│    │            │              │因        │        │      │品所得財物新台幣壹仟元│
│    │            │              │          │        │      │與丁○○連帶沒收，如全│
│    │            │              │          │        │      │部或一部不能沒收時，以│
│    │            │              │          │        │      │其財產抵償之；門號０九│
│    │            │              │          │        │      │000000000號行│
│    │            │              │          │        │      │動電話壹支（含ＳＩＭ卡│
│    │            │              │          │        │      │壹張）沒收之。        │
│    │            │              │          │        │      │                      │
│    │            │              │          │        │      │                      │
│    │            │              │          │        │      │                      │
├──┼──────┼───────┼─────┼────┼───┼───────────┤
│三  │96年11月22日│台南縣永康市勝│與丁○○共│新台幣  │壬○○│甲○○共同販賣第二級毒│
│    │            │利國小大門旁  │同販賣第二│500元   │（原名│品安非他命，累犯，處有│
│    │            │              │級毒品安非│        │李崑成│期徒刑肆年，販賣毒品所│
│    │            │              │他命      │        │）    │得財物新台幣伍佰元與戴│
│    │            │              │          │        │      │偉平連帶沒收，如全部或│
│    │            │              │          │        │      │一部不能沒收時，以其財│
│    │            │              │          │        │      │產抵償之；門號０九五八│
│    │            │              │          │        │      │四四五三五七號行動電話│
│    │            │              │          │        │      │壹支（含ＳＩＭ卡壹張）│
│    │            │              │          │        │      │沒收之。              │
├──┼──────┼───────┼─────┼────┼───┼───────────┤
│四  │96年12月12日│台南縣永康市中│與丁○○共│新台幣  │壬○○│甲○○共同販賣第二級毒│
│    │            │山南路706號西 │同販賣第二│4000元  │      │品安非他命，累犯，處有│
│    │            │瓜攤內        │級毒品安非│        │      │期徒刑肆年，販賣毒品所│
│    │            │              │他命      │        │      │得財物新台幣肆仟元與戴│
│    │            │              │          │        │      │偉平連帶沒收，如全部或│
│    │            │              │          │        │      │一部不能沒收時，以其財│
│    │            │              │          │        │      │產抵償之；門號０九五四│
│    │            │              │          │        │      │０六七六八三號行動電話│
│    │            │              │          │        │      │壹支（含ＳＩＭ卡壹張）│
│    │            │              │          │        │      │沒收之。              │
└──┴──────┴───────┴─────┴────┴───┴───────────┘
附表二（被告丁○○論罪科刑部分）
┌──┬──────┬───────┬─────┬────┬───┬───────────┐
│編號│  時    間  │  地     點   │ 犯  行   │  金額  │購毒者│所 犯 罪 名 及 刑 責  │
├──┼──────┼───────┼─────┼────┼───┼───────────┤
│一  │96年12月15日│臺南縣永康市中│販賣第一級│新台幣  │庚○○│丁○○販賣第一級毒品海│
│    │            │山南路某址吉村│毒品海洛因│1000元  │      │洛因，處有期徒刑拾伍年│
│    │            │大飯店旁加油站│不足1公克 │        │      │肆月，販賣毒品所得財物│
│    │            │停車場        │          │        │      │新台幣壹仟元沒收，如全│
│    │            │              │          │        │      │部或一部不能沒收時，以│
│    │            │              │          │        │      │其財產抵償之；門號０九│
│    │            │              │          │        │      │00000000號行動│
│    │            │              │          │        │      │電話壹支（含ＳＩＭ壹張│
│    │            │              │          │        │      │）沒收之。            │
├──┼──────┼───────┼─────┼────┼───┼───────────┤
│二  │96年12月16日│同上          │販賣第二級│新台幣  │庚○○│丁○○販賣第二級毒品安│
│    │            │              │毒品安非他│2000元  │      │非他命，處有期徒刑肆年│
│    │            │              │命        │        │      │，販賣毒品所得財物新台│
│    │            │              │          │        │      │幣貳仟元沒收，如全部或│
│    │            │              │          │        │      │一部不能沒收時，以其財│
│    │            │              │          │        │      │產抵償之；門號０九五八│
│    │            │              │          │        │      │四四五三五七號行動電話│
│    │            │              │          │        │      │壹支（含ＳＩＭ卡壹張）│
│    │            │              │          │        │      │沒收之。              │
├──┼──────┼───────┼─────┼────┼───┼───────────┤
│三  │96年12月26日│同上          │販賣第一級│新台幣  │庚○○│丁○○販賣第一級毒品海│
│    │            │              │毒品海洛因│7000元  │      │洛因，處有期徒刑拾伍年│
│    │            │              │          │        │      │肆月，販賣毒品所得財物│
│    │            │              │          │        │      │新台幣柒仟元沒收，如全│
│    │            │              │          │        │      │部或一部不能沒收時，以│
│    │            │              │          │        │      │其財產抵償之；門號０九│
│    │            │              │          │        │      │00000000號行動│
│    │            │              │          │        │      │電話壹支（含ＳＩＭ卡壹│
│    │            │              │          │        │      │張）沒收之。          │
├──┼──────┼───────┼─────┼────┼───┼───────────┤
│四  │96年11月17日│臺南縣永康市復│與甲○○共│新台幣  │辛○○│丁○○共同販賣第一級毒│
│    │            │國一路某址7-11│同販賣第一│1000元  │      │品海洛因，處有期徒刑拾│
│    │            │超商          │級毒品海洛│        │      │伍年肆月，販賣毒品所得│
│    │            │              │因        │        │      │財物新台幣壹仟元與明來│
│    │            │              │          │        │      │寶連帶沒收，如全部或一│
│    │            │              │          │        │      │部不能沒收時，以其財產│
│    │            │              │          │        │      │抵償之；門號０九五八四│
│    │            │              │          │        │      │四五三五七號行動電話壹│
│    │            │              │          │        │      │支（含ＳＩＭ卡壹張）沒│
│    │            │              │          │        │      │收之。                │
├──┼──────┼───────┼─────┼────┼───┼───────────┤
│五  │96年11月16日│臺南縣永康市五│販賣第二級│新台幣  │壬○○│丁○○販賣第二級毒品安│
│    │            │王國小附近或被│毒品安非他│1000元  │      │非他命，處有期徒刑肆年│
│    │            │告丁○○住處樓│命        │        │      │，販賣毒品所得財物新台│
│    │            │下某址超商    │          │        │      │幣壹仟元沒收，如全部或│
│    │            │              │          │        │      │一部不能沒收時，以其財│
│    │            │              │          │        │      │產抵償之；門號０九五八│
│    │            │              │          │        │      │四四五三五七號行動電話│
│    │            │              │          │        │      │壹支（含ＳＩＭ卡壹張）│
│    │            │              │          │        │      │沒收之。              │
│    │            │              │          │        │      │                      │
├──┼──────┼───────┼─────┼────┼───┼───────────┤
│六  │96年11月22日│台南縣永康市勝│與甲○○共│新台幣  │壬○○│丁○○共同販賣第二級毒│
│    │            │利國小大門旁  │同販賣第二│500元   │      │品安非他命，處有期徒刑│
│    │            │              │級毒品安非│        │      │肆年，販賣毒品所得財物│
│    │            │              │他命      │        │      │新台幣伍佰元與甲○○連│
│    │            │              │          │        │      │帶沒收，如全部或一部不│
│    │            │              │          │        │      │能沒收時，以其財產抵償│
│    │            │              │          │        │      │之；門號0000000│
│    │            │              │          │        │      │三五七號行動電話壹支（│
│    │            │              │          │        │      │含ＳＩＭ卡壹張）沒收之│
│    │            │              │          │        │      │。                    │
├──┼──────┼───────┼─────┼────┼───┼───────────┤
│七  │96年12月12日│台南縣永康市  │與甲○○共│新台幣  │壬○○│丁○○共同販賣第二級毒│
│    │            │中山南路706號 │同販賣第二│4000元  │      │品安非他命，處有期徒刑│
│    │            │西瓜攤內      │級毒品安非│        │      │肆年，販賣毒品所得財物│
│    │            │              │他命      │        │      │新台幣肆仟元與甲○○連│
│    │            │              │          │        │      │帶沒收，如全部或一部不│
│    │            │              │          │        │      │能沒收時，以其財產抵償│
│    │            │              │          │        │      │之；門號0000000│
│    │            │              │          │        │      │六八三號行動電話壹支（│
│    │            │              │          │        │      │含ＳＩＭ卡壹張）沒收之│
│    │            │              │          │        │      │。                    │
└──┴──────┴───────┴─────┴────┴───┴───────────┘
附表三（被告甲○○無罪部分）
  ┌───┬──────┬──────┬──────┬────────────┐
  │編號  │購  買  者  │犯罪時間    │犯罪地點    │毒品種類、交易次數及價額│
  ├───┼──────┼──────┼──────┼────────────┤
  │一    │戊○○      │不詳（可能為│臺南縣永康市│海洛因6次，安非他命1、2 │
  │      │            │96年8月起至 │中山南路706 │次，每次1000元          │
  │      │            │97年1月初止 │號後方籃球場│                        │
  │      │            │）          │            │                        │
  ├───┼──────┼──────┼──────┼────────────┤
  │二    │己○○      │不詳（可能為│同編號一    │海洛因數次（證人己○○已│
  │      │（除97年1月 │96年8月起至 │            │不復記憶）每次500元或   │
  │      │3日1次以外）│97年1月初止 │            │1000元                  │
  │      │            │）          │            │                        │
  ├───┼──────┼──────┼──────┼────────────┤
  │三    │丙○○      │97年1月1日上│同編號一    │海洛因1次，金額500元    │
  │      │            │午11時許    │            │                        │
  ├───┼──────┼──────┼──────┼────────────┤
  │四    │乙○○      │不詳（其中一│同編號一    │安非他命3次，每次500元  │
  │      │            │次為96年12月│            │                        │
  │      │            │30日）      │            │                        │
  ├───┼──────┼──────┼──────┼────────────┤
  │五    │庚○○      │96年12月中、│臺南縣永康市│1.海洛因2次，金額分別為 │
  │      │            │下旬        │中山南路某址│  7000元及1000元        │
  │      │            │            │吉村大飯店旁│2.安非他命1次，金額2000 │
  │      │            │            │加油站停車場│  元                    │
  ├───┼──────┼──────┼──────┼────────────┤
  │六    │辛○○      │不詳（可能為│臺南縣永康市│海洛因約20次，每次金額  │
  │      │（除96年11月│96年8月起至 │復國一路某址│1000元                  │
  │      │17日1次以外 │97年1月初止 │7-11超商    │                        │
  │      │）          │）          │            │                        │
  │      │            │            │            │                        │
  ├───┼──────┼──────┼──────┼────────────┤
  │七    │壬○○      │96年10月份起│臺南縣永康市│以1000元之金額購買安非他│
  │      │（除96年11月│至97年1月份 │五王國小附近│命至少15次，以12000元之 │
  │      │22日、96年  │止          │或被告丁○○│金額購買安非他命1次     │
  │      │12月12日共2 │            │住處樓下某址│                        │
  │      │次以外）    │            │超商        │                        │
  │      │            │            │            │                        │
  │      │            │            │            │                        │
  ├───┼──────┼──────┼──────┼────────────┤
  │八    │癸○○      │96年年底    │不詳（可能為│海洛因7-8次，每次金額約 │
  │      │            │            │臺南縣永康市│0000-0000元             │
  │      │            │            │中山南路某址│                        │
  │      │            │            │菜市場或該菜│                        │
  │      │            │            │市場後7-11超│                        │
  │      │            │            │商）        │                        │
  ├───┼──────┼──────┼──────┼────────────┤
  │九    │「大胖」    │96年10月至11│不詳（可能為│海洛因6次，每次金額約500│
  │      │            │月間        │臺南縣永康市│元或1000元，總計約4000元│
  │      │            │            │中山南路某址│                        │
  │      │            │            │菜市場或該菜│                        │
  │      │            │            │市場後7-11超│                        │
  │      │            │            │商）        │                        │
  ├───┼──────┼──────┼──────┼────────────┤
  │十    │「彥隆」    │96年9月至12 │不詳（可能為│海洛因8次，每次金額約   │
  │      │            │月中        │臺南縣永康市│1000元或1500元，總計約1 │
  │      │            │            │中山南路某址│萬餘元                  │
  │      │            │            │菜市場或該菜│                        │
  │      │            │            │市場後7-11超│                        │
  │      │            │            │商）        │                        │
  ├───┼──────┼──────┼──────┼────────────┤
  │十一  │「老二」    │96年11月底  │不詳（可能為│海洛因4次，3次1000元，1 │
  │      │            │            │臺南縣永康市│次500元，總計約3500元   │
  │      │            │            │中山南路某址│                        │
  │      │            │            │菜市場或該菜│                        │
  │      │            │            │市場後7-11超│                        │
  │      │            │            │商）        │                        │
  ├───┼──────┼──────┼──────┼────────────┤
  │十二  │「老兄」（即│96年12月初  │不詳（可能為│海洛因2次，每次1000元， │
  │      │「章仔」）  │            │臺南縣永康市│總計2000元              │
  │      │            │            │中山南路某址│                        │
  │      │            │            │菜市場或該菜│                        │
  │      │            │            │市場後7-11超│                        │
  │      │            │            │商）        │                        │
  ├───┼──────┼──────┼──────┼────────────┤
  │十三  │「正仔」    │不詳（可能為│不詳（可能為│海洛因1次，金額500元    │
  │      │            │96年8月起至 │臺南縣永康市│                        │
  │      │            │97年1月初止 │中山南路某址│                        │
  │      │            │）          │菜市場或該菜│                        │
  │      │            │            │市場後7-11超│                        │
  │      │            │            │商）        │                        │
  ├───┼──────┼──────┼──────┼────────────┤
  │十四  │「茂仔」    │不詳（可能為│不詳（可能為│海洛因1次，金額500元    │
  │      │            │96年8月起至 │臺南縣永康市│                        │
  │      │            │97年1月初止 │中山南路某址│                        │
  │      │            │）          │菜市場或該菜│                        │
  │      │            │            │市場後7-11超│                        │
  │      │            │            │商）        │                        │
  ├───┼──────┼──────┼──────┼────────────┤
  │十五  │「老仔」    │不詳（可能為│不詳（可能為│海洛因1次，金額500元    │
  │      │            │96年8月起至 │臺南縣永康市│                        │
  │      │            │97年1月初止 │中山南路某址│                        │
  │      │            │）          │菜市場或該菜│                        │
  │      │            │            │市場後7-11超│                        │
  │      │            │            │商）        │                        │
  ├───┼──────┼──────┼──────┼────────────┤
  │十六  │「小胖」    │不詳（可能為│不詳（可能為│海洛因1次，金額500元    │
  │      │            │96年8月起至 │臺南縣永康市│                        │
  │      │            │97年1月初止 │中山南路某址│                        │
  │      │            │）          │菜市場或該菜│                        │
  │      │            │            │市場後7-11超│                        │
  │      │            │            │商）        │                        │
  ├───┼──────┼──────┼──────┼────────────┤
  │十七  │丑○○      │96年11月17日│臺南縣永康市│海洛因1次，金額1000元   │
  │      │            │晚間7時30分 │中山南路706 │                        │
  │      │            │許          │號後方籃球場│                        │
  │      │            │            │            │                        │
  │      │            │            │            │                        │
  │      │            │            │            │                        │
  │      │            │            │            │                        │
  │      │            │            │            │                        │
  │      │            │            │            │                        │
  └───┴──────┴──────┴──────┴────────────┘
附表四（被告丁○○無罪部分）
  ┌───┬──────┬──────┬──────┬────────────┐
  │編號  │購  買  者  │犯罪時間    │犯罪地點    │毒品種類、交易次數及價額│
  ├───┼──────┼──────┼──────┼────────────┤
  │一    │戊○○      │不詳（可能為│臺南縣永康市│海洛因6次，安非他命1、2 │
  │      │            │96年8月起至 │中山南路706 │次，每次1000元          │
  │      │            │97年1月初止 │號後方籃球場│                        │
  │      │            │）          │            │                        │
  ├───┼──────┼──────┼──────┼────────────┤
  │二    │己○○      │不詳（可能為│同編號一    │海洛因數次（證人己○○已│
  │      │            │96年8月起至 │            │不復記憶）每次500元或   │
  │      │            │97年1月初止 │            │1000元                  │
  │      │            │）          │            │                        │
  ├───┼──────┼──────┼──────┼────────────┤
  │三    │丙○○      │97年1月1日上│同編號一    │海洛因1次，金額500元    │
  │      │            │午11時許    │            │                        │
  ├───┼──────┼──────┼──────┼────────────┤
  │四    │乙○○      │不詳（其中一│同編號一    │安非他命3次，每次500元  │
  │      │            │次為96年12月│            │                        │
  │      │            │30日）      │            │                        │
  ├───┼──────┼──────┼──────┼────────────┤
  │五    │辛○○      │不詳（可能為│臺南縣永康市│海洛因約20次，每次金額  │
  │      │（除96年11月│96年8月起至 │復國一路某址│1000元                  │
  │      │17日1次以外 │97年1月初止 │7-11超商    │                        │
  │      │）          │）          │            │                        │
  │      │            │            │            │                        │
  ├───┼──────┼──────┼──────┼────────────┤
  │六    │壬○○      │96年10月份起│臺南縣永康市│以1000元之金額購買安非他│
  │      │（除96年11月│至97年1月份 │五王國小附近│命至少15次，以12000元之 │
  │      │16日、96年11│止          │或被告丁○○│金額購買安非他命1次     │
  │      │月22日、96年│            │住處樓下某址│                        │
  │      │12月12日共3 │            │超商        │                        │
  │      │次以外）    │            │            │                        │
  │      │            │            │            │                        │
  │      │            │            │            │                        │
  ├───┼──────┼──────┼──────┼────────────┤
  │七    │癸○○      │96年年底    │不詳（可能為│海洛因7-8次，每次金額約 │
  │      │            │            │臺南縣永康市│0000-0000元             │
  │      │            │            │中山南路某址│                        │
  │      │            │            │菜市場或該菜│                        │
  │      │            │            │市場後7-11超│                        │
  │      │            │            │商）        │                        │
  ├───┼──────┼──────┼──────┼────────────┤
  │八    │「大胖」    │96年10月至11│不詳（可能為│海洛因6次，每次金額約500│
  │      │            │月間        │臺南縣永康市│元或1000元，總計約4000元│
  │      │            │            │中山南路某址│                        │
  │      │            │            │菜市場或該菜│                        │
  │      │            │            │市場後7-11超│                        │
  │      │            │            │商）        │                        │
  ├───┼──────┼──────┼──────┼────────────┤
  │九    │「彥隆」    │96年9月至12 │不詳（可能為│海洛因8次，每次金額約   │
  │      │            │月中        │臺南縣永康市│1000元或1500元，總計約1 │
  │      │            │            │中山南路某址│萬餘元                  │
  │      │            │            │菜市場或該菜│                        │
  │      │            │            │市場後7-11超│                        │
  │      │            │            │商）        │                        │
  ├───┼──────┼──────┼──────┼────────────┤
  │十    │「老二」    │96年11月底  │不詳（可能為│海洛因4次，3次1000元，1 │
  │      │            │            │臺南縣永康市│次500元，總計約3500元   │
  │      │            │            │中山南路某址│                        │
  │      │            │            │菜市場或該菜│                        │
  │      │            │            │市場後7-11超│                        │
  │      │            │            │商）        │                        │
  ├───┼──────┼──────┼──────┼────────────┤
  │十一  │「老兄」（即│96年12月初  │不詳（可能為│海洛因2次，每次1000元， │
  │      │「章仔」）  │            │臺南縣永康市│總計2000元              │
  │      │            │            │中山南路某址│                        │
  │      │            │            │菜市場或該菜│                        │
  │      │            │            │市場後7-11超│                        │
  │      │            │            │商）        │                        │
  ├───┼──────┼──────┼──────┼────────────┤
  │十二  │「正仔」    │不詳（可能為│不詳（可能為│海洛因1次，金額500元    │
  │      │            │96年8月起至 │臺南縣永康市│                        │
  │      │            │97年1月初止 │中山南路某址│                        │
  │      │            │）          │菜市場或該菜│                        │
  │      │            │            │市場後7-11超│                        │
  │      │            │            │商）        │                        │
  ├───┼──────┼──────┼──────┼────────────┤
  │十三  │「茂仔」    │不詳（可能為│不詳（可能為│海洛因1次，金額500元    │
  │      │            │96年8月起至 │臺南縣永康市│                        │
  │      │            │97年1月初止 │中山南路某址│                        │
  │      │            │）          │菜市場或該菜│                        │
  │      │            │            │市場後7-11超│                        │
  │      │            │            │商）        │                        │
  ├───┼──────┼──────┼──────┼────────────┤
  │十四  │「老仔」    │不詳（可能為│不詳（可能為│海洛因1次，金額500元    │
  │      │            │96年8月起至 │臺南縣永康市│                        │
  │      │            │97年1月初止 │中山南路某址│                        │
  │      │            │）          │菜市場或該菜│                        │
  │      │            │            │市場後7-11超│                        │
  │      │            │            │商）        │                        │
  ├───┼──────┼──────┼──────┼────────────┤
  │十五  │「小胖」    │不詳（可能為│不詳（可能為│海洛因1次，金額500元    │
  │      │            │96年8月起至 │臺南縣永康市│                        │
  │      │            │97年1月初止 │中山南路某址│                        │
  │      │            │）          │菜市場或該菜│                        │
  │      │            │            │市場後7-11超│                        │
  │      │            │            │商）        │                        │
  └───┴──────┴──────┴──────┴────────────┘


司法院資訊處製作；財團法人民間司法改革基金會備份。
